# Réunion du 26 Mai 2017

## Ordre du jour 2017-05-26

1. Ouverture
2. Adoption de l'ordre du jour
3. Retour sur la séance ajournée  
3.1. Retour sur le budget  
3.2. Adoption du budget prévisionnel
4. Loisir  
4.1. Initiation
5. Compétition  
5.1. northsec  
5.2. iHack
6. Technologie
7. Interne
8. Budget
9. Varia
10. Fermeture


## 1. Ouverture

Marie-Pier Lessard propose l'ouverture de la réunion.  
Nicolas Papanicolaou appuie.  
La proposition est adoptée à l'unanimité.

## 2. Adoption de l'ordre du jour

Nicolas Lamoureux propose l'adoption du dernier procès-verbal.  
Nicolas Papanicolaou appuie.  
La proposition est adoptée à l'unanimité.

## 3. Retour sur la séance ajournée

### 3.1. Retour sur le budget

* a) Revenu
* b) Journée carrière
  * i) Fait en partenariat avec Samuel Ethier v-p externe.
* c) Initiation
  * i) Fait en partenariat avec Nicolas Papanicolaou v-p loisir.
  * ii) Ajustements dans la section autre du budget.
* d) Party début de session 2018
  * i) Fait en partenariat avec Nicolas Papanicolaou v-p loisir.
* e) Compétition
  * i) Fait en partenariat avec Nicolas Lamoureux v-p compétition.
  * ii) Hôtel pour le northsec à ajouter au budget de façon prévisionnel.
  * iii) Nicolas Papanicolaou propose un changement 
dans le budget compétition.  
Philippe Grégoire appuie.  
La proposition est adoptée à l'unanimité.
* f) Dépense de gestion
  * i) Ajout d'un point papeterie.
  * ii) Ajout au capital liquide.
* g) Budget techno
  * i) Fait en partenariat avec Philippe Grégoire v-p technologie.
  * ii) Ajout d'un montant transport pour les livraisons par la poste.
* h) Cabane à sucre
  * i) Fait en partenariat avec Nicolas Papanicolaou v-p loisir.
  * ii) Ajustement du budget par nombre de personne.
  * iii) Montant boisson.
Les chiffres dans le fichier excel pour le budget sont conservateur
afin de s'assurer d'avoir de l'argent pour tous les projets.

### 3.2. Adoption du budget prévisionnel

Koffi Ballo propose l'adoption du budget prévisionnel.  
Nicolas Papanicolaou appuie.  
La proposition est adoptée à l'unanimité.

## 4. Loisir

### 4.1. Initiation

1) Locaux: hall du SH et le fractal  
2) Date: Le vendredi 8 septembre 2017
  a) Nicolas Papanicolaou propose que la date de l'initiation
soit le vendredi 8 septembre 2017.  
Marc-André Labelle appuie.  
La proposition est adoptée à l'unanimité.  
3) Information sur les commandites.  
  a) Nouvelle dans deux semaines.  
4) Nourriture  
  a) BBQ environ 1000$.  
  b) Food Truck 250$ juste le stationnement.  
  c) Pizza + simple, mais apporter de la variété...  
  d) Nicolas Papanicolaou propose que seul le point 
  4c soit retenu comme option pour la nourriture. 
Philippe Grégoire appuie la proposition.  
Marc-André Labelle demande le vote.  
La proposition de Nicolas Papanicolaou est adoptée à majorité.  
5) Autres Assocations  
  a) Sciences de la Terre.  
  b) Nicolas Papanicolaou propose qu'un intérêt soit manifesté pour 
  que l'initiation soit faite avec les Sciences de la Terre.  
Nicolas Lamoureux appuie la proposition.  
La proposition de Nicolas Papanicolaou est adoptée à l'unanimité.  
6) Permis d'alcool  
  a) Demande du papier de la demande pour le permis d'alcool...  
  b) Échéancier de 2-3 semaines pour le recevoir avec Réjean Langlois.  
7) Sécurité  
  a) Nicolas Papanicolaou est d'avis qu'il faut attendre de la date 
  et les heures de l'initiation soient fixées avant de réserver la sécurité.  
8) Logistique  
9) Thème  
  a) Nicolas Papanicolaou fait part de l'implication 
  supplémentaire que nécessiterait un thème.  
10) Chandails et Loot  
  a) Nicolas Papanicolaou fait part à l'exécutif de garder le même design chandail.  
  b) Opportunity date limite à mettre.  
11) Les activités  
12) QR code  
  a) Nicolas Papanicolaou fait part à l'exécutif d'intégrer un code QR dont 
  les utilités sont énumérées ci-dessous aux points b à g.  
  b) Identifier les étudiants.  
  c) Donner des points pour toutes les activités au cours de l'année.  
  d) Coordination aux Compétitions.  
  e) Faut s'en occuper.  
  f) Sécurité.  
  g) À continuer sur GitHub.  

## 5. Compétition

### 5.1. northsec

Nicolas Lamoureux est d'avis qu'il faut intégrer 
davantage la motivation dans la sélection des participants.

### 5.2. iHack

Nicolas Papanicolaou propose qu'il 
n'y ait qu'une seule équipe qui participe au iHack.  
Marc-André Labelle appuie.  
La proposition est adoptée à l'unanimité.  

## 6. Technologie

Philippe Grégoire fait part à l'exécutif que 19 juillet le serveur va migrer
et qu'il faut mettre en place un système et 
la personne qui s'occupe de la plateforme de CTF va devoir aider.

## 7. Interne

Marie-Pier Lessard informe les membres qu'il pourrait
être possible de prêter des livres aux 
membres de l'AGEEI en format électronique.  
Marie-Pier est d'avis qu'il serait intéressant de commencer à penser 
à des idées de conférences pour 2017-2018.  

## 8. Budget

Nicolas Papanicolaou est d'avis qu'il pourrait être utile d'engager
un Comptable Professionnel Agréé (CPA) pour vérifier les budgets 
de l'association étudiante de l'AGEEI.  

## 9. Varia

# 10. Fermeture

Philippe Grégoire propose la fermeture de la réunion.  
Nicolas Papanicolaou appuie.  
La proposition est adoptée à l'unanimité.
