# Réunion du 23 novembre 2017

## Ordre du jour 2017-11-23

1. Ouverture
2. Adoption de l'ancien procès-verbal  
2.1. Procès-verbal de l'assemblée générale  
2.2. Procès-verbal conseil exécutif
3. Adoption de l'ordre du jour
4. Loisir  
4.1. Bilan party d'Halloween  
4.2. Party de Noël  
4.3. Calendrier d'activités
5. Externe  
5.1. CUSEC  
5.2. Journée Carrière  
5.3. Imprimante 3D  
5.4 ASIMM  
5.5 Mini midi-conférence avec Jacques Berger  
5.6 Finance-toi mieux  
5.7 Contact des étudiants sur le comité de programme
6. Budget  
6.1. Antidote  
6.2. Hackfest
7. Interne  
7.1. Entretien du local  
7.2. Heures de cours par rapport aux crédits accordés
8. Technologie  
8.1. Chromecast  
8.2. gitlab  
8.3. kanboard  
8.4. ctf  
8.5. slack  
8.6. équipements de compétition  
8.7. migration
9. Compétition
10. Varia
11. Fermeture


## 1. Ouverture

Philippe Grégoire propose l'ouverture de la réunion.  
Vincent Dansereau appuie.  
La proposition est adoptée à l'unanimité.

## 2. Adoption de l'ancien procès-verbal

### 2.1. Procès-verbal de l'assemblée générale

Philippe Grégoire propose l'adoption du procès-verbal du 4 octobre 2017.  
Francis Pelletier appuie.  
La proposition est adoptée à l'unanimité.

### 2.2. Procès-verbal conseil exécutif

Le procès-verbal du 24 octobre 2017 sera adopté à prochaine réunion 
du conseil exécutif.

## 3. Adoption de l'ordre du jour

Philippe Grégoire propose l'adoption de l'ordre du jour.  
Vincent Dansereau appuie.  
La proposition est adoptée à l'unanimité.

## 4. Loisir

### 4.1. Bilan party d'Halloween

Problème de ménage après party, petit débordement, 15 minutes de plus pour
les gardiens de sécurité avant de terminer leur quart de travail.

### 4.2. Party de Noël

Régler le party d'Halloween avant de le préparer.  
Un souper de Noël pourrait être organisé, mais ça reste à confirmer.  
Soirée jeux de société. Explorer les possibilités : Randolph, Comité de Jeux de
Table, alcool offert pendant la soirée ou non...  
Vincent Dansereau propose de débloquer 400 $ pour organiser le party de Noël.  
Francis Pelletier appuie.  
La proposition est adoptée à l'unanimité.

### 4.3. Calendrier d'activités

Google calendar, à suivre.

## 5. Externe

### 5.1. CUSEC

Il sera difficile d'y participer puisqu'il ne reste aucun billet.  
Envoyer un courriel pour débloquer des billets.  
Ricardo Lima est mandaté pour s'informer sur le CUSEC
Ricardo Lima pourrait être assisté par Marc-Antoine Sauvé.  
L'année prochaine, lors de la prochaine édition du CUSEC, il faut vérifier
la date de sortie des billets. Ainsi, il sera plus facile de s'en procurer.

### 5.2. Journée Carrière

**Projet sur le github.**
* Renseigner les membres du conseil exécutif par l'écrit
avec une liste des tâches à faire.  
* Ajout de deux entreprises par Ricardo Lima.  
* Date limite du 22 décembre 2017 pour l'inscription.  
* S'assurer que les entreprisent inscritent aient payé avant 
la journée carrière.  
* Philippe Grégoire précise de ne pas oublier les employeurs de 
la fonction publique.  
* Kiosque pour optimiser les processus d'embauche: CV, lettre de motivation,
entrevue, Page Linkedin, etc.

### 5.3. Imprimante 3D

L'imprimante sera déplacée pour 2 ans du local et louer à 0$ sous peu.

### 5.4 ASIMM

Colloque de sécurité informatique. Étudier les possibilités d'y assister. 

### 5.5 Mini midi-conférence avec Jacques Berger

Le professeur prévoit faire un min midi-conférence où
il pourrait donner les ateliers suivants:
* Comprendre la négociation des salaires. 
* Améliorer son CV d'étudiant.
* Détecter les signes d'une entreprise qui nous conviendrait.
* Autres points à déterminer...

### 5.6 Finance-toi mieux

Diffusion de leurs annonces.  
Sans en faire plus.

### 5.7 Contact des étudiants sur le comité de programme

Informer les membres du comité de programme quant
à la problématiques de certains cours.  
Cette problématique se résume par le fait que le nombre d'heures
pour la réussite de certains cours et le nombres de crédits accordés 
pour ceux-ci ne conviennent pas aux normes fixées par l'UQAM.

## 6. Budget

### 6.1. Antidote

Il n'y aura pas d'achat d'un licence d'Antidote. De nombreux ordinateurs 
possèdes le logiciel à la bibliothèque des sciences. De plus, 
il y a un ordinateurs aux laboratoires d'informatique qui 
a une licence antidote installée.

### 6.2. Hackfest

Il y a eu un malentendu pour le financement du Hackfest.  
Nicolas Lamoureux propose un remboursement extraordinaire de 3$ supplémentaire
par personne pour la nourriture liée au Hackfest. (Passer de 24 à 27$/personne)  
Vincent Dansereau appuie.  
La proposition est adoptée à l'unanimité.  
Koffi Ballo a reçu un remboursement à travers son PayPal personnel de l'ordre
de 363,84 $ pour les 4 billets du Hackfest non utilisés.  
Il est en processus de transfert le montant au compte bancaire de l'Association
et confirmera le tout lorsque la transaction aura passé.  

## 7. Interne

### 7.1. Entretien du local

Chacun doit participer à l'entretient du local pour qu'il n'y ait pas de
feuilles éparpillées partout.

### 7.2. Heures de cours par rapport aux crédits accordés

Ricardo Lima point a été discuté.
Un élève a fait part d'une trop grande charge de travail pour certains cours.
Nous allons créer un canal Slack pour en discuter et en prendre une décision.

## 8. Technologie

### 8.1. Chromecast

L'association n'achètera pas de Chromecast.  
Philippe Grégoire propose qu'on ne mette jamais de musique dans le local.  
Koffi Ballo propose un amendement où il n'y aura que de la musique classique.  
La proposition n'a pas d'appui.  
Marc-André Labelle appuie.  
La proposition est battue majorité.  

### 8.2. gitlab

Le point est reporté au prochain conseil exécutif.

### 8.3. kanboard

Les membres du comité exécutif auront accès à un kanboard.  
Il s'agit d'un logiciel open-source de gestion d'objectifs.

### 8.4. ctf

L'exécutif a discuté de la pratique de compétition de type "capture the flag".

### 8.5. slack

L'exécutif se demande s'il serait possible de remplacer le slack 
puisqu'il ne s'agit pas d'un logiciel open-source et que l'historique 
des messages disparait rapidement.

### 8.6. équipements de compétition

Il faut préciser le matériel nécessaire à utiliser pour la préparation 
aux compétitions.

### 8.7. migration

Le serveur devrait migrer entre le 18 ou le 19 décembre 
après la période d'examen.

## 9. Compétition

Retour sur la pratique de compétition.  
Qualification vers la mi-janvier.  
Faire la promotion des compétitions.  
Plénière sur le processus des qualifications.

## 10. Varia

## 11. Fermeture

Nicolas Lamoureux propose la fermeture de la réunion.  
Philippe Grégoire appuie.  
La proposition est adoptée à l'unanimité.
